【裁判字號】    94,易,480
【裁判日期】    951206
【裁判案由】    竊盜
【裁判全文】
臺灣士林地方法院刑事判決               94年度易字第480號
公  訴  人  臺灣士林地方法院檢察署檢察官
被      告  庚○○
上被告因竊盜案件，經檢察官提起公訴（94年度偵字第4758號）
，及移送併案審理（臺灣板橋地方法院檢察署95年度偵字第7155
號），被告為有罪之陳述，本院合議庭裁定改行簡式審判程序，
並判決如下：
    主  文
庚○○連續結夥三人以上攜帶兇器竊盜電線，處有期徒刑拾月。
扣案之剪線鉗壹支、老虎鉗壹支及短鐵條伍支均沒收。
    事  實
一、庚○○基於意圖為自己不法所有之概括犯意，連續為下列之
    竊盜行為：
  (一)於民國94年4 月20日18時許，丙○○與庚○○二人至臺北縣
    三峽鎮某溪釣魚，因丙○○缺錢徵得庚○○同意偷電纜線，
    庚○○即打電話叫乙○○駕駛車號8N-7176 號之自小客車前
    來接應，並由丙○○提供客觀上足供兇器使用之剪線鉗、老
    虎鉗各1 支及短鐵條5 支，三人共同基於意圖為自己不法所
    有之犯意聯絡，由原已受有腳傷之乙○○駕駛小客車，搭載
    其餘2 人，於94年4 月21日凌晨3 時許，至臺北縣八里鄉○○村○○○路7.2 公里處，由丙○○與庚○○持上開行竊工
    具下車，竊取八里鄉公所所有林八公路路燈用之電纜線22mm
    平方之芯絞線60公尺、14mm平方之芯絞線40公尺及8mm 平方
    之芯絞線5 公尺及臺灣電力公司（下稱臺電公司）於同一路
    段60mm平方之電纜線38公尺、22 mm 平方之電纜線25公尺置
    於乙○○所駕駛之上開自小客車之後車箱上，丙○○與庚○○正欲接續行竊之際，適巡邏警車巡至該處，發現乙○○駕
    駛之自小客車行跡可疑，正欲隨後追查時，又發現丙○○與
    庚○○2 人立於路邊，乃停車臨檢，因2 人深夜未帶身分證
    帶回警察局查證，乙○○見狀則駕車逃離，嗣為庚○○電話
    召回八里分駐所，而查獲上情，並扣得上開電纜線及行竊工
    具一批。
  (二)於94年6 月6 日上午7 時許，駕駛向盧俊杰租用之車號1307
    -GK 號自小貨車，徒手竊取位在臺北縣樹林市○○路○ 段18
    1 巷17號行德宮前之天公爐1 座。適行德宮負責人丁○○發
    覺後，報警循線查獲上情。
二、案經臺北縣政府警察局蘆洲分局報請臺灣士林地方法院檢察
    署檢察官偵查起訴及臺灣板橋地方法院檢察署移送併案審理
    。
    理  由
一、前述犯罪事實，業據被告庚○○於本院準備程序及審理時供
    認不諱（見95年11月15日準備程序筆錄及審判筆錄），其中
    犯罪事實(一)部分，核與證人即臺北縣八里鄉○○路燈維修員
    己○○、證人即臺灣電力公司蘆洲北區巡修股技術員戊○○
    於警詢時、偵查中指述失竊情節相符（見4758號偵查卷第28
    至29、31至32、100 頁），並經證人即共犯丙○○、乙○○
    、證人即查獲員警甲○○於偵查中及本院審理時證述屬實（
    見4758號偵查卷第78至81、100 頁、95年4 月19日審判筆錄
    ），復有贓物認領保管單2 紙、現場照片6 張可稽，且有剪
    線鉗、老虎鉗各1 支及短鐵條5 支扣案可資佐證；犯罪事實
    (二)部分，核與被害人丁○○於警詢時指述情節相符（見7155
    號偵查卷第14頁），並經證人盧俊杰於警詢時供述屬實（見
    7155號偵查卷第15至17頁），復有台新小客車租賃有限公司
    汽車出租單、台新小客車租賃定型化契約影本各1 紙、監視
    器翻拍照片及現場照片31張可資佐證，足證被告自白與事實
    相符。本件事證明確，被告竊盜犯行堪以認定。
二、按刑法第321 條第1 項第3 款之攜帶兇器竊盜罪，係以行為
    人攜帶兇器竊盜為其加重條件，此所謂兇器，其種類並無限
    制，凡客觀上足對人之生命、身體、安全構成威脅，具有危
    險性之兇器均屬之，且祇須行竊時攜帶此種具有危險性之兇
    器為已足，並不以攜帶之初有行兇之意圖為必要（最高法院
    79年台上字第5253號判例參照）。被告竊盜用之剪線鉗、老
    虎鉗、短鐵條，均屬質地堅硬之金屬利器，客觀上足以對人
    之生命、身體、安全構成威脅，具有危險性，自屬兇器。查
    被告竊取電線，依電業法第105 條之規定，應依刑法之規定
    ，從重處斷。核被告所為，犯罪事實(一)部分，係違反電業法
    第105 條，應依刑法第321 條第1 項第3 款、第4 款之結夥
    三人以上攜帶兇器竊盜罪處斷；犯罪事實(二)部分，係犯刑法
    第320 條第1 項之普通竊盜罪。檢察官漏未論列被告所為犯
    罪事實(一)部分係觸犯電業法第105 條之規定，容有未洽，惟
    基本事實相同，本院自得變更起訴法條。被告於行為後，刑
    法於94年2 月2 日修正公布，並於95年7 月1 日施行，其中
    刑法第28條關於共同正犯之規定，修正前係規定：二人以上
    共同實施犯罪之行為者，皆為正犯。修正後則規定：二人以
    上共同實行犯罪之行為者，皆為正犯。修正理由係在排除「
    預備共同正犯」及「陰謀共同正犯」之適用，本件係實行共
    同正犯，修正後規定，並非有利於被告，仍應適用修正前刑
    法第28條規定。又修正後之刑法刪除第56條連續犯之規定，
    此刪除雖非犯罪構成要件之變更，但顯已影響行為人刑罰之
    法律效果，自屬法律有變更，依新法第2 條第1 項規定，比
    較新舊法結果，仍應適用較有利於被告之行為時法律即舊法
    論以連續犯。被告與丙○○、庚○○間，就犯罪事實(一)部分
    之犯行，有犯意聯絡及行為分擔，皆為共同正犯。被告先後
    2 次竊盜犯行，時間緊接，所犯為構成要件相同之罪名，顯
    係基於概括犯意為之，為連續犯，應依修正前刑法第56條之
    規定論以情節較重之結夥三人以上攜帶兇器竊盜電線一罪，
    並加重其刑。臺灣板橋地方法院檢察署移送併辦部分，雖未
    經檢察官提起公訴，惟與已起訴部分有連續犯之裁判上一罪
    關係，本院自應併予審理。爰審酌被告年輕力壯，不思以合
    法手段獲取所需，竟貪圖小利即竊取他人之物，並考量犯罪
    所生危害，與被告犯罪後供認犯行之態度等一切情狀，量處
    有期徒刑10月。
三、被告於竊取電線時所用之剪線鉗1 支、老虎鉗1 支、短鐵條
    5 支，係共犯丙○○所有供犯罪所用之物，業據共犯丙○○
    供明在卷，應依刑法第38條第1 項第2 款宣告沒收。至扣案
    之短鐮刀2 支、鋸子1 把，係共犯乙○○之父親工作所用之
    物，因與本件犯罪無涉，自無庸宣告沒收。
據上論斷，應依刑事訴訟法第299 條第1 項前段、第273 條之1
第1 項、第300 條，電業法第105 條，刑法第2 條第1 項前段、
第321 條第1 項第3 款、第4 款、第38條第1 項第2 款，修正前
刑法第28條、第56條，判決如主文。
本案經檢察官高俊申到庭執行職務。
中    華    民    國    95    年    12    月    6     日
                  刑事第三庭法  官  周明鴻
以上正本證明與原本無異。
如不服本判決，應於判決送達後10日內，向本院提出上訴狀。
                            書記官  丁梅芬
中    華    民    國    95    年    12    月    7     日
論罪法條：
電業法第105 條
竊盜或損壞電桿、電線、變壓器或其他供電設備者，依刑法之規
定從重處斷。
刑法第321 條
犯竊盜罪而有左列情形之一者，處6 月以上、5 年以下有期徒刑
：
一  於夜間侵入住宅或有人居住之建築物、船艦或隱匿其內而犯
    之者。
二  毀越門扇、牆垣或其他安全設備而犯之者。
三  攜帶兇器而犯之者。
四  結夥三人以上而犯之者。
五  乘火災、水災或其他災害之際而犯之者。
六  在車站或埠頭而犯之者。
前項之未遂犯罰之。


司法院資訊處製作；財團法人民間司法改革基金會備份。
